臺灣板橋地方法院刑事判決　　　　　　100年度簡上字第626號
上　訴　人　臺灣板橋地方法院檢察署檢察官
被　　　告　蘇明春
　　　　　　翁水影
上列上訴人因被告等竊盜案件，不服本院於中華民國100 年6 月
2 日以100 年度簡字第4015號所為第一審刑事簡易判決（原聲請
簡易判決處刑案號：臺灣板橋地方法院檢察署100 年度偵字第55
07號），提起上訴，本院管轄第二審之合議庭判決如下：
    主  文
原判決撤銷。
蘇明春、翁水影共同竊盜，均累犯，各處有期徒刑月，如易科
罰金，均以新臺幣壹仟元折算壹日。
    事  實
一、蘇明春前於民國96年間因竊盜案件，經臺灣桃園地方法院以
    96年度簡上字第41號判處有期徒刑3 月，減為有期徒刑1 月
    15日確定；又於同年間因竊盜、贓物案件，經本院以96年度
    易字第2719號判處有期徒刑8 月、8 月、6 月，並均予以減
    刑及定應執行刑有期徒刑10月，復經臺灣高等法院以97年度
    上易字第294 號判決駁回上訴確定；再於97年間因竊盜、毀
    損案件，經臺灣臺北地方法院以96年度訴字第1589號判處有
    期徒刑1 年1 月、3 月，並經臺灣高等法院以97年度上易字
    1774號判決駁回上訴確定；嗣經臺灣高等法院以97年度聲字
    第3892號裁定應合併執行有期徒刑2 年1 月確定。乃入監執
    行，於99年7 月13日縮短刑期執行完畢（於本案構成累犯）
    。翁水影前於94年間因竊盜案件，經臺灣桃園地方法院以95
    年度易字第271 號判處有期徒刑1 年6 月，並經臺灣高等法
    院以95年度上易字第1642號判決駁回上訴確定；另於96年間
    因竊盜、毀損、偽造文書等案件，經臺灣臺北地方法院以96
    年度訴字第1589號判處有期徒刑1 年、3 月、3 月，並定應
    執行刑有期徒刑1 年2 月確定。乃入監接續執行上開諸刑，
    於98年7 月17日縮短刑期假釋出監，於99年2 月27日縮刑期
    滿而假釋未經撤銷，視為已執行完畢（於本案構成累犯）。
二、詎蘇明春、翁水影猶不知悔改，於100 年1 月5 日上午2 時
    46分許，由蘇明春駕駛車牌號碼0327-GV 號自用小客車搭載
    翁水影，一同行經新北市○○區○○路3 段217 號前時，見
    謝安妮管領放置在車牌號碼M3L-772 號普通重型機車腳踏板
    上之財物1 箱（內含保養品、美容工具及彩妝品等物1 批）
    及謝安妮所有放置於前揭機車手把上之包包1 個（內含文件
    、收據1 批及機車行照、保險卡、眼鏡、充電器、鉛筆袋等
    物），無人看管，認有機可乘，竟意圖為自己不法之所有，
    共同基於竊盜之犯意聯絡，由蘇明春下車負責在旁把風，翁
    水影則徒手竊取前開財物1 箱及包包1 個，得手後均放置於
    上開自用小客車內，並一同駕駛該自用小客車離開現場。嗣
    經謝安妮發覺遭竊後報警處理，經警調閱案發現場附近之監
    視錄影畫面，而循線查悉上情。
三、案經謝安妮訴由新北市政府警察局新莊分局移請臺灣板橋地
    方法院檢察署檢察官偵查起訴。
    理  由
一、按被告以外之人於審判外之言詞或書面陳述，除法律有規定
    者外，不得作為證據；被告以外之人於偵查中向檢察官所為
    之陳述，除顯有不可信之情況外，得為證據；被告以外之人
    於審判外之陳述，雖不符刑事訴訟法第159 條之1 至第159
    條之4 之規定，當事人、代理人或辯護人於法院調查證據時
    ，知有刑事訴訟法第159 條第1 項不得為證據之情形，而未
    於言詞辯論終結前聲明異議者，視為有前項之同意，刑事訴
    訟法第159 條第1 項、第159 條之1 第2 項、第159 條之5
    分別定有明文。查本案以下所引各項證據，均經被告蘇明春
    、翁水影對於證據能力部分表示「沒有意見」等語（見本院
    100 年9 月7 日準備程序筆錄第2 頁），復未據檢察官及被
    告2 人於本案言詞辯論終結前聲明異議，則本院審酌上開證
    據核無違法取證或證明力顯然過低之情事，依各該陳述作成
    時之狀況並無不適當或顯不可信之情形，自均得為證據，合
    先敘明。
二、上揭犯罪事實，業據被告蘇明春、翁水影於警詢、偵查暨原
    審訊問、本院審理時坦承不諱（見臺灣板橋地方法院檢察署
    100 年度偵字第5507號偵查卷第3 至11頁、第52至54頁、原
    審卷第33至34頁、本院100 年10月4 日審判筆錄第5 頁），
    核與告訴人謝安妮於警詢中指訴之情節相符（見同上偵查卷
    第12至13頁），且有送貨單1 份、監視錄影畫面翻拍照片8
    張附卷可稽（見同上偵查卷第14至18頁），足認被告2 人之
    自白均確與事實相符，堪值採信。是本案事證明確，被告2
    人犯行皆堪以認定，均應予依法論罪科刑。
三、核被告蘇明春、翁水影2 人所為，均係犯刑法第320 條第1
    項之竊盜罪。渠等就上開竊盜犯行，有犯意聯絡及行為分擔
    ，應論以共同正犯。又被告蘇明春、翁水影分別受有如事實
    欄一所載之有期徒刑宣告，而分別於99年7 月13日及99年2
    月27日執行完畢，此有被告2 人之臺灣高等法院被告前案紀
    錄表各1 份在卷足憑（附於本院卷），渠等均於有期徒刑執
    行完畢後5 年內，故意再犯本案有期徒刑以上刑之罪，均構
    成累犯，皆應依刑法第47條第1 項規定加重其刑。
四、原審以被告蘇明春、翁水影上開竊盜犯行，事證明確，並審
    酌被告2 人各自刑案前科紀錄之素行狀況、犯罪動機、手段
    、竊取物品價值、所生危害程度及於犯後皆尚知坦認所為等
    一切情狀，分別量處有期徒刑3 月，如易科罰金，均以新臺
    幣2,000 元折算1 日，其認事用法雖無違誤，且量處被告2
    人各有期徒刑3 月部分亦屬妥適，惟其等於本院審理時業與
    告訴人達成和解並賠償全部損失，此有本院100 年度附民字
    第463 號和解筆錄1 份附卷可按（附於本院卷），原審未及
    審酌此項情節，逕諭知被告2 人所處徒刑之易刑處分折算準
    標，得以新臺幣2,000 元折算1 日易科罰金，即稍嫌過苛。
    是檢察官雖以原審量刑過輕為由指摘原判決不當而提起上訴
    ，然原審量刑已以被告2 人之責任為基礎，並斟酌刑法第57
    條各款所列情狀，在法定刑度內，酌量科刑，如無偏執一端
    ，致明顯失出失入之情形，自無量刑過輕之不當或違法，然
    原審判決諭知易刑處分折算標準既有前揭可議之處，仍應由
    本院管轄第二審之合議庭予以撤銷改判。爰審酌被告2 人各
    自刑案前科紀錄之素行狀況、犯罪動機、手段、竊取物品價
    值、所生危害程度及於犯後皆尚知坦認所為，亦已與告訴人
    達成和解並賠償全部損失，態度良好等一切情狀，各量處如
    主文所示之刑，並均諭知易科罰金之折算標準，以資懲儆。
據上論斷，應依刑事訴訟法第455 條之1 第1 項、第3 項、第36
9 條第1 項前段、第364 條、第299 條第1 項前段，刑法第28條
、第320 條第1 項、第47條第1 項、第41條第1 項前段，刑法施
行法第1 條之1 第1 項、第2 項前段，判決如主文。
本案經檢察官謝伊婷到庭執行職務。
中    華    民    國   100    年    10    月    18    日
                  刑事第二十一庭審判長法  官  張紹省
                                      法  官  林維斌
                                      法  官  王瑜玲
以上正本證明與原本無異
對本判決不得上訴
                                      書記官  林君縈
中    華    民    國   100    年    10    月    21    日
附錄本件論罪科刑法條全文：
中華民國刑法第320條
（普通竊盜罪、竊佔罪）
意圖為自己或第三人不法之所有，而竊取他人之動產者，為竊盜
罪，處5 年以下有期徒刑、拘役或5 百元以下罰金。
意圖為自己或第三人不法之利益，而竊佔他人之不動產者，依前
項之規定處斷。
前二項之未遂犯罰之。